Duvan Camilo Sanabria Murcia

Desarrollador Fronted



▶ Portafolio

Perfil Profesional

Soy un desarrollador frontend altamente motivado y experimentado en la creación de interfaces de usuario atractivas y funcionales. Tengo sólidos conocimientos en Angular, HTML, CSS, Bootstrap, Tailwind y JavaScript, y me apasiona trabajar en proyectos que desafíen mis habilidades y me permitan aprender nuevas tecnologías. Mi enfoque en el desarrollo front-end se centra en la creación de experiencias de usuario intuitivas y accesibles que mejoren la interacción entre los usuarios y los productos digitales. Además, soy un comunicador efectivo, colaborador y enfocado en el trabajo en equipo para lograr objetivos comunes.

Educación

Bachiller Academico, Gabriel Betancourt Mejía Nov 2019 | Bogotá, Colombia

Técnologo en Desarrollo de Sofware, Universitaria Agustiniana Feb 2020 - Nov 2022 | Bogotá, Colombia

Experiencia

Fronted Developer

Jan 2022 - Dec 2022 | Bogotá, Colombia

Analizar las problemáticas de la fundación, observando los procesos que desempeñan para ofrecer diferentes técnicas de implementación y adaptarlas a las tecnologías como HTML, CSS, Bootstrap y Angular, con un sistema de gestión de paquetes de Node.js, con el fin de colaborar a la empresa a ser reconocida a nivel internacional.



Experiencia Laboral

Auxiliar de Soporte Exporinter

Oct 2021 - Nov 2022

Analizar y resolver problemas de actualización y implementando funcionalidades en el sistema de la empresa.

Referencias Laborales

Mauricio Alonso Villalba, Software,

mauricio.alonso@uniagustiniana.edu.co, 3004317643

Jesus Weimar Balamba Benavides, *Supervisor de Operaciones*, Exporinter 3186665088

iii Cursos

Introducción al Desarrollo Web, Google Activate Bogotá, Colombia

Certificados

Participación Maratón Nacional de Programación

Politécnico Grancolombiano

Responsive Web Design

Certificación de desarrollador, que representa aproximadamente 300 horas de cursos

Algoritmos de JavaScript y estructuras de datos

Certificación de Programador, que representa aproximadamente 300 horas de cursos.

Habilidades

Trabajo en Equipo

Motivación en Aprendizaje

Diseño

Resolución de Problemas

